# 子公司减资补亏的合并层面处理

提问人：laurazj 时间：2021-10-16 13:21:13
子公司减资补亏，分录 借：实收资本 贷：未分配利润
母公司不用做处理
合并层面：
母公司层面，针对减资补亏的事项进行抵消处理，结果是无影响
少数股东权益是针对这个事项 2 种处理方式，①是没有变化，和母公司一样抵消掉 ②合并层面剩下少数股东部分的减资补亏，少数股东权益减少。
哪种更加合理呢？

回答人：chenyiwei
首先，减资补亏的合规性是有质疑的，目前可以查到的少数案例还都是发生在十多年前的股权分置改革期间，可以视为为推进该项改革而实施的一项特殊政策。从会计原理上来说，将股东资本性投入形成的权益项目转入经营积累性质的权益项目是不合逻辑的。
其次，假设不考虑合规性问题，则在母公司的合并报表层面，如果减资补亏是全体股东按比例进行的，不改变归母权益和少数股东权益各自的总金额，则合并报表层面不体现子公司的“减资补亏”的影响；但如果减资所转入的未分配利润专门由某一类股东（如少数股东）享有，则实质上是母公司向少数股东的一项利益让渡，在合并报表层面应按权益性交易原则处理，增加少数股东权益，相应减少归母的资本公积。